臺灣彰化地方法院刑事判決　　　　　　　　　　　　九十三年度易字第一二九九號
　　公　訴　人　臺灣彰化地方法院檢察署檢察官
　　被　　　告　丙○○
右列被告因竊盜案件，經檢察官提起公訴（九十三年度偵字第八五一四號），於本院
準備程序中，被告就被訴事實為有罪之陳述，經本院合議庭裁定改依簡式審判程序審
理，並判決如左：
    主  文
丙○○攜帶兇器毀越安全設備於夜間侵入住宅竊盜，累犯，處有期徒刑拾壹月。
    事  實
一、丙○○前因贓物案件，經本院於民國八十八年九月十四日，以八十七年度易字第
    一六七四號判處有期徒刑七月確定；又因竊盜案件，經本院於八十八年九月十四
    日，以八十七年度易字第一八九六號判處有期徒刑二年四月確定；前開二罪嗣經
    本院於八十八年十一月十六日定應執行有期徒刑二年八月，並於九十年五月十日
    假釋出監，嗣經撤銷假釋，於九十一年三月二十一日入監繼續執行殘刑；再因竊
    盜案件，經本院於九十二年一月九日，以九十一年度易字第八三四號判處有期徒
    刑十月確定；另因施用第一、二級毒品案件，經本院於九十年十二月三十日，以
    九十年度訴字第一一五五號分別判處有期徒刑七月、六月，應執行有期徒刑一年
    確定；前開三罪嗣經本院於九十二年三月十七日定應執行有期徒刑一年九月，並
    與前揭殘刑接續執行，而於九十三年一月十九日假釋出監，所餘刑期交付保護管
    束，甫於同年五月三日假釋期滿未經撤銷假釋，視為執行完畢。猶不知悔改，復
    意圖為自己不法之所有，於九十三年九月十五日凌晨某時，持客觀上足以對人之
    生命、身體、安全構成威脅，具有危險性而可作為兇器使用之斜口鉗一支，破壞
    甲○○○位在彰化縣員林鎮○○街十六巷十三號住處之鐵窗後，踰越窗戶侵入甲
    ○○○位在上址之住處內，竊取甲○○○所有之殘障代步電動車一台，得手後逃
    逸，並將斜口鉗棄置於不詳處所。嗣於同日凌晨四時五分許，甲○○○始查覺遭
    竊並報警處理，經警在前址客廳之電視櫃上採得指紋一枚，送驗結果顯示為丙○
    ○之指紋，始通知丙○○到案而查悉上情。
二、案經彰化縣警察局員林分局報告臺灣彰化地方法院檢察署檢察官偵查起訴。
    理  由
一、被告丙○○於準備程序中，就右揭犯罪事實為有罪之陳述，且所犯係死刑、無期
    徒刑、最輕本刑為三年以上有期徒刑以外之罪，經本院合議庭依刑事訴訟法第二
    百七十三條之一第一項之規定，裁定由法官一人獨任進行簡式審判程序，合先敘
    明。
二、右揭犯罪事實，業據被告於本院審理時坦承不諱，核與被害人甲○○○於警詢中
    之指訴大致相符，並有彰化縣警察局員林分局轄區侵入住宅竊盜採證勘察報告表
    一紙、現場照片二幀在卷可憑；而在被害人住處客廳之電視櫃上所採得之指紋一
    枚，經送內政部警政署刑事警察局鑑定，確為被告右拇指指紋無訛，復有該局九
    十三年十月八日刑紋字第○九三○一九六三七○號鑑驗書一份附卷可稽，足徵被
    告之自白與事實相符，堪予採信。本件事證明確，被告犯行洵堪認定，應依法論
    科。
三、按刑法第三百二十一條第一項第三款之攜帶兇器竊盜罪，係以行為人攜帶兇器竊
    盜為其加重條件，此所謂兇器，其種類並無限制，凡客觀上足對人之生命、身體
    、安全構成威脅，具有危險性之兇器均屬之，且祇須行竊時攜帶此種具有危險性
    之兇器為已足，並不以攜帶之初有行兇之意圖為必要。最高法院七十九年台上字
    第五二五三號判例可資參照。查被告使用之斜口鉗，足以剪斷鐵窗之鐵條，必為
    金屬材質，質地堅硬之物，應認是客觀上足以對人之生命、身體、安全構成威脅
    ，顯為具有危險性之兇器。核被告所為，係犯刑法第三百二十一條第一項第一、
    二、三款之攜帶兇器毀越安全設備於夜間侵入住宅竊盜罪。查被告前因贓物案件
    ，經本院以八十七年度易字第一六七四號判處有期徒刑七月確定；又因竊盜案件
    ，經本院以八十七年度易字第一八九六號判處有期徒刑二年四月確定；前開二罪
    嗣經本院定應執行有期徒刑二年八月，並於九十年五月十日假釋出監，嗣經撤銷
    假釋，於九十一年三月二十一日入監繼續執行殘刑；再因竊盜案件，經本院以九
    十一年度易字第八三四號判處有期徒刑十月確定；另因施用第一、二級毒品案件
    ，經本院以九十年度訴字第一一五五號分別判處有期徒刑七月、六月，應執行有
    期徒刑一年確定；前開三罪嗣經本院定應執行有期徒刑一年九月，並與前揭殘刑
    接續執行，於九十三年一月十九日假釋出監，所餘刑期交付保護管束，已於同年
    五月三日假釋期滿未經撤銷假釋，視為執行完畢，有臺灣高等法院被告全國前案
    紀錄表乙紙附卷可憑，其受此有期徒刑執行完畢後，五年以內再犯有期徒刑以上
    之罪，為累犯，應依法加重其刑。爰審酌被告年紀尚輕，即二次因竊盜案件經本
    院判刑確定，且甫於九十三年五月三日執行有期徒刑完畢，即於同年九月十五日
    再犯本案，被告自制能力顯有不足，惟念其竊取財物之價值非鉅，及於本院審理
    中坦承犯行，犯後態度尚稱良好等一切情狀，量處如主文所示之刑，以示懲儆。
    至供被告犯本件竊盜罪所用之斜口鉗一支，已經被告棄置於不詳處所而未扣案，
    業據被告供明在卷，爰不併諭知沒收，附此敘明。
據上論斷，應依刑事訴訟法第二百七十三條之一第一項、第二百九十九條第一項前段
，刑法第三百二十一條第一項第一、二、三款、第四十七條，判決如主文。
本案經檢察官乙○○到庭執行職務。
中      華      民      國      九十四      年    一     月   三十一    日
                                臺灣彰化地方法院刑事第一庭
                                    法      官  吳  永  梁
右正本證明與原本無異。
如不服本判決，應於判決送達後十日內向本院提出上訴狀( 須附繕本 )。
告訴人或被害人對於判決如有不服具備理由請求檢察官上訴者，其上訴期間之計算係
以檢察官收受判決正本之日期為準。
                                    法院書記官  陳  美  敏
中      華      民      國      九十四      年    二     月     三      日
附錄本案論罪科刑法條全文：
中華民國刑法第三百二十一條
犯竊盜罪而有左列情形之一者，處六月以上、五年以下有期徒刑：
一  於夜間侵入住宅或有人居住之建築物、船艦或隱匿其內而犯之者。
二  毀越門扇、牆垣或其他安全設備而犯之者。
三  攜帶兇器而犯之者。
四  結夥三人以上而犯之者。
五  乘火災、水災或其他災害之際而犯之者。
六  在車站或埠頭而犯之者。
前項之未遂犯罰之。
